臺灣高等法院臺中分院刑事裁定　　　　 94年度聲再字第227號
再審聲請人
即受判決人　甲○○
上列聲請人因詐欺案件，對於本院94年度上易字第1040號，中華
民國94年 9月29日確定判決（原審法院：台灣台中地方法院94年
度易字第821號），聲請再審，本院裁定如下：
    主  文
再審之聲請駁回。
    理  由
一、再審聲請意旨略稱：
 （一）本院確定判決理由稱「被告所提的財產均為妻兒名下，
       非被告名下，不可證明被告有豐厚財產，而不會出售存
       摺」等語，事實上所列財產均為被告以「為妻兒置產」
       ，而列妻兒名下，否則以被告之妻有中風、兒女尚年輕
       之情狀下，豈有能力購置七、八百萬房產？本院確定判
       決何以認該等財產均非被告名下不能採證，有所未合。
 （二）本院確定判決認於不詳時間、地點、姓名，由被告出售
       存摺供人詐欺，所列舉的犯罪理由係「不詳姓名的男子
       和女子如何、如何行使詐欺」，均係被詐欺人與詐騙集
       團以電話通話被詐欺的情形，並不能證明被告協助詐欺
       ；又本院確定判決指陳「被告堅不吐實，以致未能進查
       得其情，然亦無礙被告確有本案行為之認定」，此判決
       甚為牽強，以猜測的方式判決，將被告妄加論罪。毫無
       證據，顯係違法。
 （三）本院確定判決列舉被告將存摺交與他人連續幫助他人詐
       欺，而以連續犯加重論罪，並非屬實。被告一次同時遺
       失三本存摺，其中一本是郵局存摺，並未被盜用，顯可
       證明三本存摺是遺失，若是出售而交付詐欺人員，哪有
       不用的道理？被告於遺失後有向銀行報案申請停用，況
       私章亦未遺失，凡此對被告有利之證據，本院確定判決
       卻未採用。
 （四）被告會將密碼寫在存摺，是因為早年銀行都在存摺蓋好
       框格章，要求客戶把密碼填入格內，而養成的習慣；又
       近年用晶片卡，密碼多在10個以上，每本存摺要記個10
       個密碼，確有困難，若忘了密碼，再申請要加200元，遂
       率性將密碼寫在存摺內，之前雖亦曾多次遺失存摺，因
       未出事，而無戒心。法院要求被告證明是遺失，強人所
       難，被告確因不小心遺失存摺而被盜用，無辜被判刑四
       個月，爰依刑事訴訟法第421條之規定聲請再審云云。
二、按有罪之判決確定後，因發見確實之新證據，足認受有罪判
    決之人，應受無罪、免訴、免刑或輕於原判決所認罪名之判
    決者，得聲請再審，刑事訴訟法第420條第1項第6款雖定有
    明文，然所謂發現確實之新證據，係指就新證據之本身形式
    上觀察，毋須經調查程序，顯然可認為足以動搖原確定之判
    決而言。又按不得上訴於第三審法院之案件，除刑事訴訟法
    第420條之規定外，其經第二審確定之有罪判決，如就足生
    影響於判決之重要證據漏未審酌者，亦得為受判決人之利益
    ，聲請再審，觀之刑事訴訟法第421條之規定自明，惟依該
    法條之規定聲請再審，須該漏未審酌之重要證據足生影響於
    判決始得為之，易言之，即該漏未審酌之重要證據，如於判
    決之結果不生影響，或對於當事人所提出之證據並無漏未審
    酌者，自不得據之聲請再審，至為灼然。另依最高法院89年
    度台抗字第30號裁定意旨亦認：「刑事訴訟法第421條所規
    定因重要證據漏未審酌而聲請再審者，指該證據於案情有重
    要關係且未經審酌者而言，如證據業經法院本其自由心證予
    以取捨及判斷，僅係對此持相異評價，即不能以此為由聲請
    再審」。
三、經查：本件本院確定判決認再審聲請人甲○○有連續幫助共
    同意圖為自己不法之所有，以詐術使人將本人之物交付之犯
    行，係以再審聲請人甲○○將其中國信託及一銀開立之帳戶
    之存摺及提款卡交予他人使用，致被害人黃銘華、劉毓昭受
    騙匯入款項，再審聲請人甲○○雖辯稱：伊之該二帳戶存摺
    及一本郵局存摺放在伊所騎機車之置物箱內，提款密碼寫在
    存摺上，某天遇到下雨，慌忙從機車置物箱內取出雨衣，可
    能因此將該二帳戶及郵局之存摺共三本拉出掉落地上而遺失
    云云，惟(一)該中國信託之開戶資料及出入明細結果，該帳戶
    係九十三年十月十一日開戶，沒有存入任何款項，直至九十
    三年十月二十日才存入第一筆現金一百元，存入後，於九十
    三年十月二十七日，以每次十七元之手續費，轉出兩次各五
    十元、十五元，九十三年十月二十八日存入現金五千元、一
    千元，旋即於當日以提款卡領出六千元，九十三年十月二十
    九日黃銘華轉入八萬五千八百六十六元，足徵該帳戶於九十
    三年十月二十日開始即被測試存款、轉帳、提款，故可斷該
    帳戶應係於該日起交予他人使用無訛。(二)該一銀帳戶係九十
    三年十月十三日開戶，當天有存入一千元，翌日用語音匯出
    九百八十元，九十三年十月十八日存入現金一百元，翌日以
    每次十七元之手續費，轉出兩次各二十元、二十元，並由其
    他帳戶轉入一元，於九十三年十一月十日有二筆款項轉入，
    於當天立即以提款卡領出，於九十三年十一月十四日劉毓昭
    轉入八萬三千一百三十八元，亦旋於當天被提領一空，其情
    形與目前社會上借用人頭帳戶向他人詐騙金錢之方式完全一
    樣，顯見該帳戶於九十三年十月十八日開始被測試存款、轉
    帳，是亦可斷該帳戶係於該日起交予他人使用無誤，(三)被告
    既為了怕忘記密碼，而將其所有帳戶均以自己之生日數字設
    定密碼，則以其大專畢業之程度，其何以還須將密碼寫在存
    摺上以防忘記，並將存摺提款卡放在一起增加危險性，該行
    為與常情有違，令人無法相信。(四)被告於開立中國信託及一
    銀帳戶前後，並沒有買賣股票，其所言與所為並不相符。
    (五)被告稱其發現遺失中國信託、一銀、郵局之存摺、提款卡
    後，有同時辦理掛失，然事實上被告對郵局存摺迄未辦理掛
    失，中國信託提款卡於九十三年十月三十日辦理掛失，存摺
    於九十三年十一月十六日辦理掛失，一銀提款卡於九十三年
    十一月十六日辦理掛失，此核諸被害人黃銘華於九十三年十
    月二十九日轉帳，被告於翌日掛失提款卡，被害人劉毓昭於
    九十三年十一月十四日轉帳，被告隔兩日掛失提款卡之情形
    ，可信被告辦理該二帳戶提款卡之掛失，係於得知詐騙款項
    已處理完畢，而故意於不同時間辦理，否則豈有如此之巧合
    。(六)再審聲請人甲○○其所辯上開各節，其情節均無法自圓
    其說，凡此均在在顯悖於經驗法則，亦不合常情之甚，業經
    本院確定判決已詳敘其不足採信之理由。(七)再審聲請人聲請
    意旨所指，僅屬再審聲請人辯解之詞，均不足以為被告有利
    之認定，亦無礙於再審聲請人確有本案行為之認定，本件顯
    無聲請意旨所指漏未審酌之情形，乃再審聲請人僅以對此持
    相異評價為由聲請再審，自非所許。
四、綜上，本件並無刑事訴訟法上開規定，有足以影響於判決之
    重要證據漏未審酌之情形，再審聲請人之聲請為無理由，應
    予駁回。爰依刑事訴訟法第434條第1項裁定如主文。
中　　華　　民　　國　　94　　年　　10 　月　　28 　　日
            刑事第二庭  審判長法　官  李  璋  鵬
                              法  官  方  艤　駐
                              法  官  蕭  錦　鍾
上列正本證明與原本無異。
不得抗告。
                              書記官  林  明  冬
中　　華　　民　　國　　94　　年　　10 　月　　31   　日
                                                      Ａ
